【裁判字號】    94,訴,2287
【裁判日期】    950509
【裁判案由】    毒品危害防制條例
【裁判全文】
臺灣桃園地方法院刑事判決              94年度訴字第2287號
公  訴  人  台灣桃園地方法院檢察署檢察官
被      告  乙○○
上列被告因違反毒品危害防制條例案件，經檢察官提起公訴（94
年度偵緝字第4066號），本院判決如下：
    主  文
乙○○連續施用第一級毒品，處有期徒刑捌月，扣案之第一級毒
品海洛因伍包（總淨重拾捌點肆柒公克）均沒收銷燬，包裝第一
級毒品海洛因之空包裝袋伍只（總重壹點玖公克）、注射針筒
拾支，均沒收；又連續施用第二級毒品，處有期徒刑肆月，扣案
之第二級毒品甲基安非他命伍包（驗餘淨重貳拾點貳陸公克）
均沒收銷燬，包裝第二級毒品甲基安非他命之空包裝袋伍只（總
重點壹公克）、玻璃球吸食器壹組、削尖吸管肆支，均沒收
；又轉讓第二級毒品，處有期徒刑陸月。應執行有期徒刑壹年肆
月。扣案之第一級毒品海洛因伍包（總淨重拾捌點肆柒公克）、
第二級毒品甲基安非他命伍包（驗餘淨重貳拾點貳陸公克），
均沒收銷燬，包裝第一級毒品海洛因之空包裝袋伍只（總重壹點
玖公克）、包裝第二級毒品甲基安非他命之空包裝袋伍只（總
重點壹公克）、注射針筒拾支、玻璃球吸食器壹組、削尖吸
管肆支，均沒收。
    事  實
一、乙○○前因施用毒品案件，經本院於民國92年8 月25日以92
    年度毒聲字第2581號裁定送觀察、勒戒後，認無繼續施用毒
    品之傾向，於92年9 月18日釋放，並經臺灣桃園地方法院檢
    察署檢察官於92年9 月17日以92年度毒偵字第2618號為不起
    訴處分確定。詎乙○○於上開觀察勒戒釋放後5 年內復分別
    基於施用第一級毒品海洛因、第二級毒品甲基安非他命之概
    括犯意，自94年5 月初某日起至同年7 月6 日止，連續在其
    桃園縣中壢市○○路370 號7 樓之2 租屋處，以將第一級毒
    品海洛因置放入注射針筒混合生理食鹽水後施打之方式、以
    將第二級毒品甲基安非他命置放入玻璃球吸食器下以火烘烤
    再以削尖吸管施用其霧化煙氣之方式，分別施用第一、二級
    毒品海洛因及甲基安非他命多次。
二、乙○○係成年人與成年人甲○○係朋友關係，乙○○明知甲
    基安非他命為毒品危害防制條例第2 條第2 項第2 款所列之
    第二級毒品，不得非法持有及轉讓，竟基於轉讓第二級毒品
    甲基安非他命之犯意，於94年6 月中旬某日，在其桃園縣中
    壢市○○路370 號7 樓之2 租屋處，無償轉讓第二級毒品甲
    基安非他命1 次（微量不足淨重10公克，僅供施用1 次）予
    甲○○施用（甲○○施用毒品部分另經本院裁定送觀察勒戒
    ）。
    嗣經警於94年7 月6 日晚上8 時許，在上開處所查獲乙○○
    、甲○○，並扣得乙○○所有第一級毒品海洛因5 包（驗餘
    總淨重18.47 公克，空包裝袋重1.39公克）、第二級毒品甲
    基安非他命5 包（驗餘淨重23.26 公克，空包裝袋總重3.13
    公克）及其所有供施用第一級毒品海洛因所用之注射針筒10
    支，供施用第二級毒品甲基安非他命所用之玻璃球吸食器1
    組、削尖吸管4 支。
三、案經桃園縣政府警察局平鎮分局報請臺灣桃園地方法院檢察
    署檢察官偵查起訴。
    理  由
一、就犯罪事實一部分：
    訊據被告乙○○坦承不諱，而被告為警查獲時所採集之尿液
    ，經送驗結果尿液有嗎啡（施用海洛因後經人體代謝以嗎啡
    狀態排出體外）及甲基安非他命陽性反應，此有臺灣尖端先
    進生技醫藥股份有限公司濫用藥物檢體檢驗報告附卷可稽（
    見偵查卷第44頁），並有第一級毒品海洛因5 包（驗餘總淨
    重18.47 公克，空包裝袋重1.39公克）、第二級毒品甲基安
    非他命5 包（驗餘淨重23.26 公克，空包裝袋總重3.13公克
    ）及其所有供施用第一級毒品海洛因所用之注射針筒10支，
    供施用第二級毒品甲基安非他命所用之、玻璃球吸食器1 組
    、削尖吸管4 支扣案足資佐證，而所扣得之白粉5 包、白色
    結晶性粉末5 包，經送檢驗確係第一級毒品海洛因（總淨重
    18.47 公克，空包裝袋重1.39公克）、第二級毒品甲基安非
    他命5 包（驗餘淨重23.26 公克，空包裝袋總重3.13公克）
    ，有法務部調查局94年9 月7 日調科壹字第080009820 號鑑
    定通知書、內政部警政署刑事警察局94年12月22日刑鑑字第
    0940188000號鑑定書附卷可稽（見偵查卷第47頁、本院卷第
    23頁），是被告此部分之自白與事實相符，其多次施用第一
    級毒品海洛因、第二級毒品安非他命之事實，堪以認定。又
    被告乙○○前因施用毒品案件，經本院於92年8 月25日以92
    年度毒聲字第2581號裁定送觀察、勒戒後，認無繼續施用毒
    品之傾向，於92年9 月18日釋放，並經臺灣桃園地方法院檢
    察署檢察官於92年9 月17日以92年度毒偵字第2618號為不起
    訴處分確定等情，此有臺灣高等法院被告全國前案紀錄表在
    卷可按，是被告係於上開觀察勒戒執行完畢釋放後5 年內再
    犯毒品危害防制條例第10條第1 、2 項之罪。綜此，本部分
    事證明確，被告犯行洵堪認定，應予依法論科。
二、就犯罪事實欄二部分：
    訊據被告矢口否認有轉讓第二級毒品甲基安非他命犯行，辯
    稱：是甲○○到伊家中看見桌上有甲基安非他命，即自行拿
    取施用，伊並無交付甲基安非他命給甲○○云云。經查：
  (一)被告確實有於94年6 月中旬某日，在其桃園縣中壢市○○
      路370 號7 樓之2 租屋處，無償轉讓第二級毒品甲基安非
      他命1 次，供甲○○施用1 次等情，業經被告在偵查中自
      承：在94年6 月中旬我曾提供甲基安非他命1 泡給甲○○
      使用，那天是他來找我，我請他吸1 泡等語（見偵查卷第
      29頁至第30頁），核與證人甲○○偵查及本院審理中證述
      ：我出所後直到今（94）年6 月間才用施用甲基安非他命
      ，只有用1 次，是在乙○○那邊用的，是乙○○拿給我1
      泡，她並沒有跟我索取代價等語（見偵查卷第33頁至第34
      頁、本院卷第37頁）相符，足見被告曾轉讓1 次甲基安非
      他命予證人甲○○之事，應屬實情。
  (二)雖證人甲○○於本院審理中雖曾翻異前詞改證稱：我們是
      朋友關係，去被告家自然而然會拿她桌上的東西來吸食，
      但東西是誰的我不確定云云。然衡以：證人甲○○於本院
      審理時係與被告一同到庭，再參以證人甲○○在本院審理
      中業證稱被告乙○○有拿1 泡給我用沒錯，有這回事等語
      。是證人甲○○於本院審理時所為之自行拿取桌上毒品施
      用之陳述，應係迴護被告、避重就輕之詞，殊難採信。
  (三)綜上，被告所辯不足採信，此部分犯行事證明確，應依法
      論科。
三、按海洛因及甲基安非他命分別係毒品危害防制條例第2 條第
    2 項第1 款、第2 款所規範之第一級、第二級毒品。核被告
    就犯罪事實欄一所為，係犯毒品危害防制條例第10條第1 項
    、第2 項之施用第一級、第二級毒品罪。其施用第一級毒品
    海洛因及第二級毒品甲基安非他命前後持有第一級、第二級
    毒品之低度行為，為施用之高度行為所吸收，不另論罪；就
    犯罪事實欄二所為係犯毒品危害防制條例第8 條第2 項之轉
    讓第二級毒品罪。又被告轉讓第二級毒品甲基安非他命之數
    量，並無證據可資證明已超過行政院依毒品危害防制條例第
    8 條第6 項頒訂之「轉讓持有毒品加重其刑之數量標準」第
    2 條第2 項規定之淨重10公克之數量，依罪疑惟輕，應從被
    告有利認定，認為本件被告所轉讓之第二級毒品之數量，未
    達該加重處刑標準，而非成立毒品危害防制條例第8 條第6
    項、第2 項之罪。其持有第二級毒品甲基安非他命之低度行
    為，已為轉讓之高度行為所吸收，不另論罪。又被告先後多
    次施用第一級毒品海洛因、第二級毒品甲基安非他命之行為
    ，時間緊接、犯罪構成要件相同，顯均係基於概括犯意為之
    ，應各依刑法第56條連續犯之規定以一罪論。被告所犯上開
    施用第一級、第二級毒品罪、轉讓第二級毒品罪，犯意個別
    ，罪名不同，應分論併罰。爰審酌被告素行及除己身施用毒
    品外，更提供毒品予他人，助長施用毒品行為更形猖獗，所
    為均屬可議，惟念及被告於本件犯罪後尚能坦承部分犯行等
    一切情狀，分別量處如主文所示之刑，並定其應執行刑。
四、扣案之海洛因5 包（總淨重18.47 公克）、第二級毒品甲基
    安非他命5 包（驗餘淨重23.26 公克），均分別係毒品危害
    防制條例第2 條所定之第一級毒品、第二級毒品，不問屬被
    告與否，爰依毒品危害防制條例條例第18條第1 項之規定，
    諭知沒收銷燬之。又扣案包裝第一級毒品海洛因之包裝袋5
    只（總重1.39公克）、包裝第二級毒品甲基安非他命之空包
    裝袋5 只（總重3.13公克）、供施用第一級毒品海洛因所用
    之注射針筒10支，供施用第二級毒品甲基安非他命所用之玻
    璃球吸食器1 組、削尖吸管4 支，為被告所有供施用第一級
    毒品海洛因、第二級毒品甲基安非他命所用之物（詳本院卷
    第41頁），自應依刑法第38條第1 項第2 款規定宣告沒收。
據上論斷，應依刑事訴訟法第299 條第1 項前段、毒品危害防制
條例第8 條第2 項、第10條第1 項、第2 項、第18條第1 項前段
，刑法第11條前段、第56條、第51條第5 款、第38條第1 項第2
款，罰金罰鍰提高標準條例第1 條前段，判決如主文。
本案經檢察官蔡孟利到庭執行職務
中    華    民    國    95    年    5     月    9     日
                  刑事第一庭  審判長法  官  曾淑華
                                    法  官  黃梅淑
                                    法  官  朱美璘
以上正本證明與原本無異
如不服本判決書應於送達後10日內向本院提出上訴狀
                                    書記官  楊鳳滿
中    華    民    國    95    年    5     月    10    日
附錄本案論罪科刑法條：
毒品危害防制條例第8條
轉讓第一級毒品者，處1 年以上7 年以下有期徒刑，得併科新臺
幣1 百萬元以下罰金。
轉讓第二級毒品者，處6 月以上5 年以下有期徒刑，得併科新臺
幣70萬元以下罰金。
轉讓第三級毒品者，處3 年以下有期徒刑，得併科新臺幣30萬元
以下罰金。
轉讓第四級毒品者，處1 年以下有期徒刑，得併科新臺幣10萬元
以下罰金。
前四項之未遂犯罰之。
轉讓毒品達一定數量者，加重其刑至二分之一，其標準由行政院
定之。
毒品危害防制條例第10條
施用第一級毒品者，處6 月以上5年 以下有期徒刑。
施用第二級毒品者，處 3 年以下有期徒刑。


司法院資訊處製作；財團法人民間司法改革基金會備份。
